【裁判字號】    97,上易,699
【裁判日期】    970919
【裁判案由】    竊盜
【裁判全文】
臺灣高等法院高雄分院刑事判決         97年度上易字第699號
上  訴  人
即  被  告  乙○○
上列上訴人因竊盜案件，不服臺灣高雄地方法院97年度審易字第
854 號中華民國97年6 月30日第一審判決（起訴案號：臺灣高雄
地方法院檢察署97年度偵字第11801 號），提起上訴，本院判決
如下：
    主  文
上訴駁回。
    事  實
一、乙○○因見甲○○所有位高雄縣燕巢鄉○○村○○段0041地
    號之鋼骨結構工廠閒置該處，竟意圖為自己不法之所有，並
    攜帶客觀上足供兇器使用之乙炔切割器等物品，於民國（下
    同）97年4 月19日7 時許，僱請不知情之不詳姓名成年工人
    2 人（其中1 人綽號「行船」）分別駕駛吊車及小貨車各1
    輛，先以吊車將上開工廠鋼骨拖倒，再以上開乙炔切割器切
    割鋼骨，再吊至於貨車上竊取之，共計竊得4260公斤之鐵條
    （價值約新台幣6 萬8160元）。嗣仲介公司人員發現通知甲
    ○○之母親陳春花報警，為警於同日11時許，在前開地點當
    場逮捕，並扣得前開鐵條4260公斤。
二、案經高雄縣政府警察局岡山分局移送臺灣高雄地方法院檢察
    署檢察官偵查起訴。
    理  由
一、上開事實，已據上訴人即被告乙○○（下稱被告）於原審供
    承不諱，並有扣押物品目錄表、贓物認領保管單各1 張及現
    場照片9 張在卷可稽。嗣被告於本院審理時改稱並無竊盜之
    犯意，不知道該鐵條是有人的；又稱原係要拆後面做塑膠的
    ，結果拆錯位置云云，均係事後卸責之詞，不足採信，其犯
    行堪以認定。
二、查乙炔切割器既得切割堅硬之鐵條，客觀上自為足以傷人身
    體，顯為具有危險性之兇器。核被告所為，係犯刑法第321
    條第1 項第3 款之攜帶兇器竊盜罪。又被告係僱請不詳姓名
    之成年工人2 人完成工作，為其所自承，因尚無證據證明該
    2 名工人明知被告之竊盜犯行，依罪疑唯輕之法理，應認該
    2 名工人並不知情，則被告利用該2 名成年工人為竊盜之行
    為，為間接正犯。
三、原審以被告罪證明確，適用刑法321 條第1 項第3 款，審酌
    被告年值青壯，身心健全，不思循正當工作以謀資費，竟竊
    取他人財物，所竊物品價值非淺，且尚未賠償被害人之損失
    ，及其犯罪後之態度等一切情狀，量處有期徒刑7 月；並以
    被告所使用之乙炔切割器既未扣案，為免執行困難，故不予
    宣告沒收。原審認事用法，核無違誤，量刑亦稱妥適，被告
    上訴意旨否認有竊盜之犯意，並以原審量刑過重，而指摘原
    判決不當，為無理由，應予駁回。
據上論斷，應依刑事訴訟法第368 條，判決如主文。
本案經檢察官蔡國禎到庭執行職務。
中    華    民    國    97    年    9     月    19    日
                    刑事第六庭    審判長法  官  王憲義
                                        法  官  張盛喜
                                        法  官  邱永貴
以上正本證明與原本無異。
不得上訴。
中    華    民    國    97    年    9     月    19    日
                                        書記官  鄭翠芬
附錄本案論罪科刑法條：
中華民國刑法第321 條第1 項第3 款
犯竊盜罪而有左列情形之一者，處6 月以上、5 年以下有期徒刑
：
三攜帶兇器而犯之者。


司法院資訊處製作；財團法人民間司法改革基金會備份。
